【裁判字號】    92,交抗,238
【裁判日期】    921224
【裁判案由】    聲明異議
【裁判全文】
臺灣高等法院臺南分院刑事裁定            九十二年度交抗字第二三八號      Ｇ
        抗  告  人
        即受處分人  甲  ○  ○.
右抗告人因違反道路交通管理處罰條例案件，不服臺灣嘉義地方法院九十二年度交聲
字第二二八號中華民國九十二年十月十三日第一審裁定，提起抗告，本院裁定如左：
        主      文
原裁定撤銷，發回臺灣嘉義地方法院。
        理      由
一、抗告意旨略以：
（一）按汽車駕駛人在道路收費停車處所停車，不依規定繳費者，處新台幣（下同）
      六百元以上，一千二百元以下之罰鍰，道路交通管理處罰條例第五十六條第十
      一款固有明文，惟在該處停車抗告人並不依規定繳費，是於停車後臺北市停車
      管理處未合法通知繳費，抗告人亦未受合法通知送達向何人繳費，故不適用首
      揭道路交通管理處罰條例第五十六條規定之處罰。
（二）行政行為非有正當理由，不得有差別待遇，行政程序法第五條訂有明文。而原
      裁定既稱平等原則，即防止行政機關之恣意、不合理之差別待遇，又稱平等原
      則不能成為違法者之護身符，原裁定未確切具體敘明平等原則究應適用於何範
      圍、適用之對象、適用之時期。
（三）臺北市停車管理處以北市停字第１Ａ0000000號之舉發通知單，依大法
      官釋字第四二三號解釋為行政處分，亦為原裁定所認定，縱或如原裁定稱不於
      指定日期繳納罰鍰或到案，因具有行政處分之性質，其行政處分已因北市停字
      第１Ａ0000000號舉發通知單確定，其後嘉義區監理所之裁決重覆（複
      ）之行政處分，換言之，重覆（複）無效之行政處分，並非其失效，為原裁定
      所誤解，為此依法提起抗告云云。
二、原審以抗告人即受處分人甲○○確有在道路收費停車處所停車，不依規定繳費之
    違規行為，且未依限到案，而認原處分機關依道路交通管理處罰條例第五十六條
    第一項第十一款之規定，從重裁處抗告人即被舉發自用小客車之所有人罰鍰一千
    二百元，尚無違誤，而駁回抗告人之異議，固非無見，惟查抗告人抗告辯稱：在
    該處停車其不依規定繳費，是於停車後臺北市停車管理處未合法通知繳費，其亦
    未受合法通知送達向何人繳費，故不適用首揭道路交通管理處罰條例第五十六條
    規定之處罰等語。經查，臺北市停車管理處舉發之北市停字第１Ａ000000
    0號之臺北市政府交通局舉發違反道路交通管理事件通知單，雖於違規事實欄記
    載「在道路收費停車處所停車不依規定繳費」，於應到案日期欄記載「92年５月
    日前」，然該通知單並未由抗告人簽收，有該通知書影本一份附於原審卷可稽
    ，且亦未附抗告人合法收受該通知單之證據，則抗告人所辯，非無可採，其未依
    規定日期到案，尚非無理由，原處分機關即交通部公路總局嘉義區監理所於92年
    ９月３日逕行裁決，即有未洽，有該所違反道路交通管理事件裁決書影本一份附
    於原審卷可按，原審未查明抗告人是否合法收受臺北市停車管理處舉發之前開違
    反道路交通管理事件通知單，即認原處分機關之裁決，尚無違誤，而駁回抗告人
    之異議，亦有未當。抗告人之抗告，非無理由，應由本院將原裁定撤銷，發回原
    審法院查明後，另為適法之處分。
據上論結，應依道路交通案件處理辦法第二十六條、刑事訴訟法第四百十三條，裁定
如主文。
中    華    民    國      九十二      年      十二      月      二十四  日
                                  臺灣高等法院臺南分院刑事第三庭
                                      審判長法官  陳    義    仲
                                            法官  楊    子    莊
                                            法官  陳    清    溪
右正本證明與原本無異。
不得再抗告。
                                      法院書記官  尤    乃    玉
中    華    民    國      九十二      年      十二      月      二十六  日


司法院資訊處製作；財團法人民間司法改革基金會備份。
